【裁判字號】    99,抗,1120
【裁判日期】    990726
【裁判案由】    返還提存物
【裁判全文】
臺灣高等法院民事裁定                  99年度抗字第1120號
抗  告  人  國泰世華商業銀行股份有限公司
法定代理人  乙○○
代  理  人  丙○○
相  對  人  甲○○
上列當事人間返還提存物事件，抗告人對於中華民國九十九年六
月二十三日臺灣臺北地方法院九十九年度事聲字第一ＯＯＯ四號
所為裁定提起抗告，本院裁定如下：
    主  文
原裁定廢棄。
相對人在原法院之異議駁回。
抗告訴訟費用由相對人負擔。
    理  由
一、本件相對人在原法院對於民國（下同）九十九年一月十一日
    原法院司法事務官以九十八年度審司聲字第三五六三號所為
    抗告人於臺灣桃園地方法院（下稱桃園地院）九十七年度存
    字第二七二Ｏ號提存事件所提存之中央政府建設公債九十年
    度甲類第六期登錄公債面額新台幣（下同）一百萬元，准予
    返還之終局處分，提出異議意旨略以：伊擔任第三人即主債
    務人璽福建設股份有限公司及泰瑞開發建設股份有限公司台
    北市○○區○○段國硯新建工程建築融貸案之連帶保證人，
    並曾代上開主債務人代償部分利息，惟因彼等均未返還上開
    貸款本息並停止上開新建工程，致遭抗告人向原法院聲請裁
    定准許對伊實施假扣押（九十七年度裁全字第八八四Ｏ號民
    事裁定），並向桃園地院提存上開擔保物，假扣押查封伊之
    財產。嗣為解決伊之財產遭假扣押，經上開主債務人、地主
    與抗告人達成協議：抗告人同意本件建築融資貸款換約展期
    ，並將伊於財團法人金融聯合徵信中心債信不良之資料予以
    撤銷，伊須出具假扣押擔保物取回同意書及交付印鑑證明予
    抗告人，同意抗告人取回上開提存擔保物。詎抗告人於取得
    伊出具之假扣押擔保物取回同意書及所交付印鑑證明後，卻
    未履行上開協議，將該建築融資貸款予以展期，亦未撤銷伊
    之債信不良紀錄。依上開協議，抗告人於履行上開協議約定
    之條件成就前，伊實無同意抗告人聲請返還上開假扣押提存
    擔保物之意思，抗告人自不得逕持上開假扣押擔保物取回同
    意書及印鑑證明向桃園地院提存所聲請返還上開提存擔保物
    ，爰依法聲明異議，請准廢棄原法院司法事務官所為之終局
    處分，而駁回抗告人之聲請。
二、原裁定以：抗告人向桃園地院聲請取回該院九十七年度存字
    第二七二Ｏ號提存事件所提存上開擔保物，主張已徵得相對
    人同意返還上開擔保物，固據其提出相對人出具之假扣押擔
    保物取回同意書及印鑑證明為證。惟經相對人提出異議表示
    抗告人須履行上開協議之條件，伊始同意抗告人取回上開假
    扣押提存之擔保物，抗告人既未履行應同意本件建築融資貸
    款換約展期，並將伊於財團法人金融聯合徵信中心債信不良
    之資料予以撤銷協議之約定，伊即不同意抗告人取回上開提
    存擔保物，自難認抗告人所提出上開資料已足證明相對人確
    有同意返還上開提存擔保物之真意，而抗告人復未能證明有
    民事訴訟法（第一百零六條前段準用）第一百零四條第一項
    第一款應供擔保之原因消滅者；第三款訴訟終結後，供擔保
    人證明已定二十日以上之期間，催告受擔保利益人行使權利
    而未行使，或法院依供擔保人之聲請，通知受擔保利益人於
    一定期間行使權利並向法院為行使權利之證明而未證明之規
    定，得返還擔保物之事由存在，是抗告人聲請返還上開所提
    存擔保物自屬不應准許，因而廢棄原法院司法事務官所為之
    上開終局處分，而駁回抗告人之聲請。惟查抗告人否認伊與
    上開主債務人、地主及相對人間有達成上開協議，並主張係
    相對人於九十七年十二月三十一日先委託達穩法律事務所林
    秋萍律師致函伊略以：請求伊撤銷對相對人所持有台龍電子
    股份有限公司之股票一百七十六萬九千六百五十三股之查封
    ，並願改以相對人之配偶王郭聘所持有同公司同額之股票為
    擔保。伊始於九十八年二月五日以台北市府郵局第四十八號
    存證信函復相對人略以：相對人如同意伊取回上開假扣押擔
    保物，並出具假扣押擔保物取回同意書及交付印鑑證明後，
    伊即同意撤回對前開股票之假扣押查封。嗣相對人同意上開
    條件，並出具假扣押擔保物取回同意書及交付印鑑證明予伊
    後，伊始於九十八年二月十四日撤回對前開股票之假扣押查
    封等情，業據其提出相對人於九十七年十二月三十一日委託
    達穩法律事務所林秋萍律師致抗告人函、抗告人復相對人之
    前開郵局存證信函及原法院民事執行處九十八年二月十四日
    撤銷假扣押查封通知為證（見本院卷七頁至十一頁）。而相
    對人復不能舉證證明抗告人與前開主債務人、地主及相對人
    間確有上開協議，顯見相對人所為之異議，殊屬無據。從而
    ，原法院司法事務官依民事訴訟法（第一百零六條前段準用
    ）第一百零四條第一項第二款規定，所為終局處分准許抗告
    人取回上開假扣押擔保物，並無不合。原裁定廢棄原法院司
    法事務官所為上開終局處分，而駁回抗告人在原法院所為返
    還上開假扣押擔保物之聲請，自有未洽。
    抗告意旨指摘原裁定不當，聲明廢棄，為有理由。
三、爰裁定如主文。
中    華    民    國    99    年    7     月    26    日
                    民事第六庭
                        審判長法  官  林鄉誠
                              法  官  張  蘭
                              法  官  楊豐卿
正本係照原本作成。
不得再抗告。
中    華    民    國    99    年    7     月    26    日
                              書記官  殷丹妮

司法院資訊處製作；財團法人民間司法改革基金會備份。
